【裁判字號】    89,訴,286
【裁判日期】    891021
【裁判案由】    重傷害
【裁判全文】
臺灣花蓮地方法院刑事判決                          八十九年度訴字第二八六號
    公  訴  人  臺灣花蓮地方法院檢察署檢察官
    被      告  丙○○
    指定辯護人  本院公設辯護人甲○
右列被告因傷害案件，經檢察官提起公訴（八十九年度偵字第二一二二號），本院判
決如左：
    主  文
丙○○傷害人之身體，累犯，處有期徒刑壹年貳月。
    事  實
一、丙○○前曾於民國（下同）八十六年間因違反麻醉藥品管理條例案件，經本院以
    八十六年度易字第三０五號判處有期徒刑六月確定，甫於八十六年十月八日易科
    罰金執行完畢，猶不知悔改，於八十九年二月二十六日凌晨零時許，在花蓮縣瑞
    穗鄉富興村一七０之二號丁○○所經營之「阿美小吃店」內，與乙○○因細故發
    生爭執，竟基於傷害之犯意，持該店內之空米酒瓶毆擊乙○○之臉部，致乙○○
    受有右眼球破裂之傷害。
二、案經告訴人乙○○訴由花蓮縣警察局鳳林分局報請台灣花蓮地方法院檢察署檢察
    官偵查起訴。
    理  由
一、右揭犯罪事實，業據被告丙○○於本院審理時坦承不諱，核與被害人乙○○指訴
    之犯罪情節相符，並經證人丁○○於偵查時結證纂詳，且有財團法人佛教慈濟綜
    合醫院（以下簡稱：慈濟醫院）診斷證明書一紙附卷可稽，本件事證明確，被告
    犯行洵堪認定，應予依法論科。
二、按刑法第十條第四項第一款所謂「毀敗一目或二目之視能」，係指其視能全部喪
    失，且無法恢復而言，如果視覺並未全部喪失效能，或一時喪失其效能，將來尚
    有恢復可能者，即與重傷條件不符（最高法院五十四年台上字第三一一八號判決
    意旨參照）。本件據告訴人乙○○所提出之上揭診斷證明書雖記載「右眼外傷性
    眼球破裂，白內障，外傷性角膜鞏膜裂傷」，惟經本院向慈濟醫院函詢告訴人所
    受之眼傷形成原因及是否具有不治或難治之情形，該醫院函覆稱「病患因上述病
    情於八十九年二月二十六日由急診入院行眼球破裂修補手術，入院時右眼視力無
    光覺，左眼可見指數一公尺以上，在八十九年三月八日出院，改門診追蹤治療，
    於八十九年八月二十八日門診診治視力為右眼零點零五，矯正視力零點零五；左
    眼視力零點四，矯正視力一點零，預後可能不佳，但是視力還是有可能進步，因
    此無法判斷為治療終結」等語，有慈濟醫院八十九年九月二十日（八九）慈一文
    事字第三六四五號函所附之病情說明書一份在卷可稽，告訴人乙○○之右眼傷勢
    ，並非毫無光覺，僅視力嚴重受損，且未全部喪失其效能，於經慈濟醫院門診診
    治結果，雖預後可能不佳，但是視力還是有進步之可能，稽諸上揭所述，被害人
    乙○○之右眼效能並未全部喪失，且非無恢復之可能，自難謂為「重傷害」，是
    核被告丙○○所為，係犯刑法第二百七十七條第一項之傷害罪，公訴人認係成立
    刑法第二百七十七條第二項後段之傷害致重傷罪，容有未洽，起訴法條應予變更
    。又被告丙○○前曾於八十六年間因違反麻醉藥品管理條例案件，經本院以八十
    六年度易字第三０五號判處有期徒刑六月確定，甫於八十六年十月八日易科罰金
    執行完畢，此有台灣高等法院被告全國前案紀錄表一紙在卷足憑，其於五年以內
    再犯本件有期徒刑以上之罪，為累犯，依法應加重其刑。爰審酌被告犯罪之動機
    、目的、所受之刺激、手段、素行、智識程度、所生危害及犯罪後坦承態度良好
    惟尚未賠償被害人所受損害等一切情狀，量處如主文所示之刑，以示懲儆。
據上論斷，應依刑事訴訟法第二百九十九條第一項前段、第三百條，刑法第二百七十
七條第一項、第四十七條，罰金罰鍰提高標準條例第一條前段判決如主文。
本案經檢察官李子春到庭執行職務
中      華      民      國    八十九    年      十    月    二十一      日
                              臺灣花蓮地方法院刑事庭
                                  法  官  林  國  泰
右正本證明與原本無異。
如對本判決不服，應於送達後十日內，向本院提出上訴狀。（應抄附繕本）告訴人或
被害人如對於本判決不服者，應具備理由請求檢察官上訴，其上訴期間之計算係以檢
察官收受判決正本之日期為準。
                                  法院書記官
中      華      民      國    八十九    年      十    月    二十二      日
附錄本判決論罪之法律條文：
刑法第二百七十七條第一項
傷害人之身體或健康者，處三年以下有期徒刑，拘役或一千元以下罰金。


司法院資訊處製作；財團法人民間司法改革基金會備份。
